臺灣高等法院交通事件裁定　　　　　　　　　　　　九十三年度交抗字第二五五號
　　抗　告　人
　　即受處分人　甲○○
右抗告人因違反道路交通管理處罰條例案件，不服臺灣宜蘭地方法院中華民國九十三
年三月十二日所為裁定（九十三年度交聲字第一六號），提起抗告，本院裁定如左：
    主  文
抗告駁回。
    理  由
一本件原法院駁回抗告人聲明異議，係依卷附道路交通事故現場圖、道路交通事故調
  查表、抗告人與曾福順之道路交通事故談話筆錄（原裁定誤為偵訊筆錄）、處理道
  路交通事故現場照片，以及調閱臺灣宜蘭地方法院檢察署九十二年度偵字第一七九
  號（含九十二年度發查字第六三九號）卷宗結果，認定抗告人於民國九十二年六月
  二十四日下午一時四十分左右，駕駛Ｌ二─一七三二號自用小貨車（原裁定誤寫為
  自用小客車），沿宜蘭縣宜蘭市○○路由員山往宜蘭方向行駛，行經該市○二一八
  五號路燈前路段，不按遵行之方向行駛，並以抗告人雖否認逆向行車，但證人曾福
  順具結證明抗告人於前開時、地確係行駛對向車道撞及證人所騎機車肇事，核與道
  路交通事故現場圖所示證人機車倒地以及機車前輪、置物蓋散落位置俱相符合，認
  為抗告人所辯不足採信，因而維持原處分機關依據道路交通管理處罰條例第四十五
  條第一項第一款規定所為裁罰處分，業已敘述所憑證據及認定之理由，經核於法尚
  無違誤。
二抗告論旨仍就業經原裁定詳予論斷之事項，指摘曾福順所為證言不實，辯稱：抗告
  人並無逆向行車之違規行為，業經檢察官囑託臺灣省基宜區車輛行車事故鑑定委員
  會鑑認明確，現場機車倒地以及物品散落情形，乃係由於當時機車自巷口闖出，撞
  及抗告人所駕駛之自用小貨車，以逆時鐘方向轉倒朝西，因反作用力將零件掉落彈
  出所致云云。惟查：卷附臺灣省基宜區車輛行車事故鑑定委員會鑑定書記載「馮車
  肇事後已移動，故未能確認該馮車是否有跨及路中線行駛情形」，並非如抗告人所
  稱判定其未逆向行車，且抗告人車輛確有現場移動情形，亦經道路交通事故現場圖
  載明無誤。按汽車駕駛人駕駛汽車肇事致人傷亡，應即採取救護或其他必要措施，
  並向警察機關報告，不得駛離，若無人傷亡且車輛尚能行駛，則應儘速將車輛位置
  標繪移置路邊，各為道路交通管理處罰條例第六十二條第一項、第二項所明定，抗
  告人肇事之後既未履踐前開協力維持現場義務，自應承擔因此所生舉證上之不利益
  。其任執己見否認違規逆向行駛，未見提出確實之反證，核不足以推翻前開對其不
  利之積極證據。又其在原法院雖以所涉刑案業經處分不起訴置辯，經查係因其駕車
  肇事致曾福順受傷後。與被害人達成和解賠償損害，經被害人撤回告訴，有檢察事
  務官訊問筆錄及刑案資料查註記錄表在卷可憑，亦無從據以否定本件違規之事實。
  抗告為無理由，應予駁回。
三依道路交通案件處理辦法第二十六條，刑事訴訟法第四百十二條，裁定如主文。
中　　　華　　　民　　　國　　九十三　　年　　　四　　　月　　 十二 　　日
                              臺灣高等法院交通法庭
                                  審判長法  官　吳　    敦
                                        法  官　梁  宏  哲
                                        法  官　林  勤  綱
右正本證明與原本無異。
不得再抗告。
                                        書記官  王  增  華
中　　　華　　　民　　　國　　九十三　　年　　　四　　　月　　 十三 　　日
